【裁判字號】    91,交自,2
【裁判日期】    920326
【裁判案由】    過失傷害
【裁判全文】
臺灣屏東地方法院刑事判決                            九十一年度交自字第二號
    自  訴  人  甲○○
    被      告  乙○○
右列被告因過失傷害案件，經自訴人提起自訴，本院判決如左：
     主  文
乙○○因過失傷害人，處有期徒刑肆月，如易科罰金，以參佰元折算壹日。
     事  實
一、乙○○民國九十一年四月二日凌晨一時許，騎乘車號ＺＧＪ—五０九號機車，沿
    屏東縣屏東市○○路由南往北方向行駛，途經該路與同市○○路、於其行駛方向
    屬閃光紅燈號誌之交叉路口時，原應注意車輛行至閃光紅燈號誌之交叉路口時，
    應減速接近，先停止於交叉路口前，讓幹道車優先通行，且認為安全時，方得續
    行，而依當時之天候晴、該處路面乾燥、無缺陷、亦無障礙物，視距良好，依當
    時情形並無不能注意之情事，詎竟未讓幹道車先行，貿然前行，適有沿同市○○
    路由東往西方向行駛，原應注意酒後不得開車，且車輛行駛時，駕駛人應注意車
    前狀況，隨時採取必要之安全措施，並車輛行至閃光黃燈號誌管制之交叉路口時
    ，應減速慢行，而依當時情形並無不能注意之情事，詎竟於酒後開車，復疏未注
    意車前狀況及減速慢行，由甲○○（所犯公共危險罪部分，業經本院屏東簡易庭
    以九十一年度屏交簡字第二一七號簡易判決判處拘役五十日確定；而所犯過失傷
    害罪部分，則另經本院以九十一年度交自字第一號刑事判決判處有期徒刑六月，
    現正上訴中）所騎乘之車號ＰＦＹ—一三二號機車，亦貿然行經上開、於其行駛
    方向屬閃光黃燈號誌管制之交叉路口，乙○○見狀因而閃避不及，致兩車發生碰
    撞均人車倒地受傷。甲○○嗣經送往屏東寶建醫院診斷受有頭部外傷併腦震盪、
    左眼挫傷及四肢多處擦傷等傷害，並經警測得其吐氣中所含酒精濃度已達每公升
    ０點六０毫克。
二、案經甲○○向本院提起自訴。
     理  由
一、右揭事實，訊據被告乙○○於本院審理時固坦承有於前開時、地與自訴人甲○○
    發生車禍等情不諱，惟矢口否認有何過失傷害情事，辯稱：當時伊已依號誌指示
    ，在路口停車查看四周，認為安全後，才啟動前行，豈至路口，甲○○車輛忽然
    衝出來，伊一時閃避不及，才會撞上，並非伊所得預料云云。
二、經查：
（一）前開過失傷害事實，業據自訴人於本院審理時指述甚詳，核與被告前揭自白不
      諱之內容相符，並有自訴人受傷之診斷證明書、道路交通事故調查報告表各一
      紙附卷可稽，足認自訴人前開所述確與事實相符，應可採信。被告雖以前詞置
      辯，惟其於警訊時已稱：「（員警問：肇事前你行進方向、車道、車速、號誌
      以及肇事始末請述之？）‧‧‧號誌我不確定‧‧‧」等語（見本院九十一年
      度屏交簡字第二一七號刑事卷內警卷），足見被告供稱：有依閃光紅燈號誌指
      示停車查看云云，無非臨訟杜撰，應不可信。
（二）按駕駛人行經閃光紅燈號誌之交叉路口時，應減速接近，先停止於交叉路口前
      ，讓幹道車優先通行，且認為安全時，方得續行，道路交通安全規則第一百零
      二條第一項第一款、道路交通標誌標線號誌設置規則第二百十一條第一項第二
      款分別定有明文，被告身為合格駕駛人，為其所自承在卷，對於上揭規定自應
      注意並遵守，況本件事故發生當時之天候晴、該處路面乾燥、無缺陷、亦無障
     礙物，有照明光線、視距良好，有前開道路交通事故調查報告表附卷可稽，衡
      情依當時情形並無不能注意之情事，並被告於警訊時亦稱：我當時行駛外車道
      ，約在七公尺左右外看到自訴人車輛等語，而觀卷附道路交通事故調查報告表
      所示，被告行經方向之路口位置距自訴人行經方向之路口位置，若以對被告最
      有利之直角距離計算（被告通過該路口時，自訴人應在其東北方向，二者為三
      角形中之斜邊關係），約為七點七公尺，是被告駛至前開路口時，自訴人應亦
      同時駛至，而被告方向車道為閃光紅燈號誌所管制，屬支線道，自訴人方向車
      道為閃光黃燈號誌所管制，屬幹線道，故被告自應禮讓自訴人車輛先行，詎竟
      疏未注意禮讓，貿然前行，以致肇事，可見被告於本件車禍確有違反上述交通
      安全規則至明，足證被告於本件車禍確有過失，且本件經送臺灣省高屏澎區車
      輛行車事故鑑定委員會鑑定，亦同此認定，有該會九十二年一月十七日高屏澎
      鑑字第九二００三三號函附卷可稽。自訴人雖與有酒後駕車及未減速、注意車
      前狀況之過失，惟無解於被告對於本件車禍之過失責任，自訴人因本件車禍受
      傷，與被告之過失行為間即有相當因果關係。從而，本案事證明確，被告犯行
      洵堪認定。
二、核被告所為係犯刑法第二百八十四條第一項前段過失傷害罪。爰審酌被告犯罪後
    未完全坦承犯行，態度不佳，其對本件車禍之過失程度，及自訴人另經本院判處
    有期徒刑六月（因酒後駕車，加重其刑）暨其犯罪之手段、所生之損害等一切情
    狀，量處如主文所示之刑，並諭知易科罰金之折算標準。
據上論斷，應依刑事訴訟法第二百九十九條第一項前段，刑法第二百八十四條第一項
前段、第四十一條第一項前段，罰金罰鍰提高標準條例第一條前段、第二條，判決如
主文。
中      華      民      國      九十二      年    三    月    二十六    日
                                      臺灣屏東地方法院交通法庭
                                          審判長法  官  潘正屏
                                                法  官  包梅真
                                                法  官  林世民
右正本證明與原本無異。
如不服本判決應於收受本判決後送達後十日內向本院提出上訴書狀，其未敘述上訴理
由者，並得於提起上訴後十日內向本院補提理由書狀（均須按他造當事人之人數附繕
本 ）「切勿逕送上級法院」
                                               書記官  薛慧茹
中      華      民      國      九十二      年    三    月    二十六    日
附錄論罪科刑法條：
中華民國刑法第二百八十四條第一項：
因過失傷害人者，處六月以下有期徒刑、拘役或五百元以下罰金，致重傷者，處一年
以下有期徒刑、拘役或五百元以下罰金。


司法院資訊處製作；財團法人民間司法改革基金會備份。
